臺灣板橋地方法院刑事判決　　　　　　　　　　　　　九十年度易字第三八七一號
　　公　訴　人　臺灣板橋地方法院檢察署檢察官
　　被　　　告　乙○○
右列被告因業務侵占案件，經檢察官提起公訴（九十年度偵字第一四三七四號），本
院判決如左：
    主    文
乙○○連續意圖為自己不法之所有，而侵占對於業務上所持有之物，處有期徒刑拾月
；緩刑參年。
    事    實
一、乙○○曾於民國七十八年七月二十二日因偽造有價證券案件，經本院判處有期徒
    刑三年確定，於八十年四月十一日在監執行完畢（未構成累犯），其自八十九年
    十月五日起至九十年五月三十一日止，在位於臺北縣三重市○○路○段四五號之
    「甲○○○股份有限公司」（以下簡稱：建富公司）擔任汽車銷售業務員，負責
    汽車之銷售及收受車款、汽車保險費、保修費等工作，為從事業務之人，竟意圖
    為自己不法所有之概括犯意，於八十九年十一月間某日起至九十年五月間某日止
    （確實日期均不詳），在建富公司或其位於臺北縣市之客戶住處，連續多次將表
    列應交付建富公司款項，包括客戶交付之車款及保險費、保修費，共計新臺幣（
    下同）二十一萬二千四百七十八元（其各次侵占之客戶姓名、時間及金額，均如
    附表所示），先後加以挪用侵占入己。嗣因建富公司發現乙○○屢次未將款項繳
    回公司，且開始曠職，迄其於九十年五月三十一日自行離職不知去向，始查知上
    情。
二、案經甲○○○股份有限公司訴請臺灣板橋地方法院檢察署檢察官偵查起訴。
    理    由
一、訊之被告乙○○固對其於上述任職期間內，有挪用其向客戶所收取車款之事實供
    承不諱，惟另辯稱：其挪用車款之期間，係自九十年二月間起到同年四月間止，
    其侵占之款項未達二十一萬二千四百七十八元，且其並未挪用保險費及維修費，
    欠款明細表中有關其挪用收取蔡呂蓮女車款之部分，應係牌照費云云，然查，被
    告右揭侵占車款及保險費、維修費共計二十一萬二千四百七十八元之事實，業據
    告訴人即建富公司代理人丙○○於偵審中均指訴甚詳，並有偵查卷附之交車程序
    表四紙、存證信函二紙、客戶證明書一紙及客戶資料表八紙可資為憑。而查，被
    告於本院審理時初稱其侵占之數額為十四萬元到十七萬元之間，嗣改稱為七、八
    萬元，其後又稱係十二萬八千一百元，前後三次供詞反覆，所辯其侵占之款項未
    達二十一萬二千四百七十八元，已難置信。則查，經告訴人公司會計部門計算結
    果，被告持有客戶款項之數額達二十一萬二千四百七十八元，此有被告欠款明細
    表一件附於偵查卷可稽，而被告於偵查中亦已自行核對無誤，並供承其所侵占之
    款項確如上述欠款明細表所列無訛（見偵查卷第三九頁背面），足見告訴代理人
    之前開指訴非虛，堪以採信，是被告侵占之數額既共計有二十一萬二千四百七十
    八元，其亦確有挪用其向客戶所收取車款甚明，是縱被告所辯有關蔡呂蓮女車款
    部分係牌照費為實，此仍無礙被告侵占犯行之成立，從而，被告前開所辯，顯係
    事後圖卸之詞，尚難採信，本件事證已臻明確，其犯行堪以認定，應依法論科。
二、被告意圖為自己不法之所有，將業務上所持有之物挪用侵占入己，所為核係犯刑
    法第三百三十六條第二項之業務侵占罪。其前後多次業務侵占之犯行，時間緊接
    ，犯罪構成要件相同，顯係出於概括之犯意反覆為之，為連續犯，應論以一罪，
    並依法加重其刑。爰審酌被告因一時貪念而有本件犯行，與其犯罪之手段、所生
    危害，暨已與被害人公司所投保之保險公司達成還款協議，被害人公司已獲得理
    賠，有協議書一件在卷可稽，及其犯罪後之態度良好坦承部分犯行等一切情狀，
    量處如主文所示之刑，以示懲儆。末查，被告前受有期徒刑以上刑之宣告，五年
    內未曾受有期徒刑以上刑之宣告，此有臺灣高等法院檢察署刑案紀錄簡覆表一份
    附卷可徵，其因一時貪念而為本件犯行，現已與被害人公司所投保之保險公司達
    成還款協議，經此偵審教訓，信已足收警惕之效，應無再犯之虞，本院認其宣告
    之刑以暫不執行為適當，爰依法諭知緩刑三年，以勵自新，並策來茲。
據上論斷，應依刑事訴訟法第二百九十九條第一項前段，刑法第五十六條、第三百三
十六條第二項、第七十四條第二款，罰金罰鍰提高標準條例第一條前段，判決如主文
。
本案經檢察官洪清秀到庭執行職務
中      華      民      國      九十一    年     一       月     八    日
                                      臺灣板橋地方法院刑事第一庭
                                          法  官  邱 靜 琪
【附表】乙○○侵占款項明細表
┌────────┬────────┬─────┬─────┬─────┐
│   日期         │       車主     │  車款    │  保險費  │  保修費  │
│ （民國）       │                │（新台幣）│          │          │
├────────┼────────┼─────┼─────┼─────┤
│八十九年十一月間│      陳幸卿    │          │   39211  │          │
├────────┼────────┼─────┼─────┼─────┤
│九十年一月間    │      李麗華    │          │   6892   │          │
├────────┼────────┼─────┼─────┼─────┤
│九十年二月間    │      陳寶貴    │ 39400    │   9786   │          │
├────────┼────────┼─────┼─────┼─────┤
│九十年二月間    │      蔡呂蓮女  │ 18200    │   2145   │    571   │
├────────┼────────┼─────┼─────┼─────┤
│九十年三月間    │      黃進國    │ 70500    │   2402   │          │
├────────┼────────┼─────┼─────┼─────┤
│九十年四月間    │      卓秀美    │          │   15792  │          │
├────────┼────────┼─────┼─────┼─────┤
│九十年四月間    │      愛買家具  │          │          │    3600  │
├────────┼────────┼─────┼─────┼─────┤
│九十年五月間    │      郭文政    │          │          │    3979  │
├────────┼────────┼─────┼─────┼─────┤
│  合計          │                │ 128100   │   76228  │    8150  │
└────────┴────────┴─────┴─────┴─────┘
  總計：212478（元）
右正本證明與原本無異。
如不服本判決，應於判決送達後十日內向本院提出上訴狀 (應附繕本) ，上訴於臺灣
高等法院。
                                      書記官  黃  頌  棻
中      華      民      國      九十一    年     一       月     十    日
附錄本案論罪科刑法條全文：
刑法第三百三十六條
對於公務上或因公益所持有之物，犯前條第一項之罪者，處一年以上七年以下有期徒
刑，得併科五千元以下罰金。
對於業務上所持有之物，犯前條第一項之罪者，處六月以上五年以下有期徒刑，得併
科三千元以下罰金。
前二項之未遂犯罰之。
